【裁判字號】    92,交訴,96
【裁判日期】    920709
【裁判案由】    公共危險
【裁判全文】
臺灣板橋地方法院刑事判決                          九十二年度交訴字第九六號
    公  訴  人  臺灣板橋地方法院檢察署檢察官
    被      告  乙○○
右列被告因公共危險案件，經檢察官提起公訴（九十二年度偵字第九四七八號），本
院判決如左：
    主  文
乙○○駕駛動力交通工具肇事，致人受傷而逃逸，處有期徒刑柒月，緩刑參年。
    事  實
一、乙○○於民國（下同）九十二年一月二十五日下午二時許，駕駛車號Ｓ九－九五
    九九號自用小客車，沿臺北縣新莊市大漢橋下平面道路，由新莊市○○路往思源
    路方向行駛，途經臺北縣新莊市○○路與思源路口時，應注意依道路交通安全規
    則第九十條、第一百零六條第三款之規定，駕駛汽車時，應遵守道路交通標誌之
    指示，且於禁止左轉路段，不得迴車，竟於設有禁止左轉之新莊市○○路與思源
    路路口，自內側第二車道逕行向左迴轉，致與當時由甲○○騎乘、後載丙○○、
    自大漢橋由板橋市往新莊市方向下橋處內側第一車道直行之車號ＢＫＺ－七八○
    號機車擦撞，致甲○○與丙○○二人倒地，甲○○因此受有右手肘傷害，丙○○
    則受有右手手掌、手肘、右大腿外側擦傷、輕微腦震盪之傷害（甲○○、丙○○
    傷害部分，未據告訴）。乙○○見肇事後，竟駕車迴轉上大漢橋往板橋市方向逃
    逸。幸經目擊證人董人銓記下車號，告知甲○○，報警究辦，始查知上情。
二、案經臺北縣政府警察局新莊分局報請臺灣板橋地方法院檢察署檢察官偵查起訴。
    理  由
一、得心證之理由：
（一）、被告自白：「我沿大漢橋下平面道路由環河路往思源路方向行駛，當時中正
        路與思源路口為綠燈，我車行至肇事路段時欲左轉進入迴轉道，我車由外側
        車道切入內側車道，．．．我便上大漢橋往板橋方向行駛」、「天候良好、
        車流順暢，沒有交通障礙物。．．．」（詳參偵查卷第五頁九十二年一月二
        十五日警詢筆錄）；「．．．，本件碰撞地點是左前車門凹陷處照片中註明
        撞擊點的位置．．．」（詳參本院九十二年六月二十五日審判筆錄）。是被
        告自承曾駕車行經大漢橋下，自橋下平面道路內側第二車道迴轉上大漢橋往
        板橋市方向行駛，其所駕駛之白色自小客車左前車門凹陷，正是與被害人甲○○機車擦撞位置。
（二）、被害人甲○○指證：「我騎重機車ＢＫＺ－七八○沿大漢橋由板橋往新莊方
        向行駛，下橋至中正路口時為綠燈，行至路口中央時一部白色自小客車由我
        車的右側突然左轉到我車前方，我因煞車不及前車頭撞擊該自小客車的左前
        車門，我車因而倒地。我與後座乘客丙○○倒地受傷，路過的騎士幫我們扶
        車，並告訴肇事自小客車的車號。該自小客車駕駛未下車查看我們的傷勢，
        也未報警處理」（詳參偵查卷第六頁九十二年一月二十五日警詢筆錄）；「
        當時我是從板橋往新莊的方向是沿著大漢橋行駛在下橋處，我正前方是綠燈
        直行，我根本不知道從哪邊出現壹台車子，車子是從我的右方轉過來，兩車
        碰撞之後我就倒在地上，我只有知道他是壹台白色車子，這部白色車子在發
        生車禍之後就直接往前開也沒有停下來查看，是我後方有一位機車騎士．．
        ．把電話號碼給我說願意幫我作證，而且那個證人在現場就有看到車號，當
        時這位證人把肇事的車號及他的手機號碼寫在壹張發票上交給我。碰撞的力
        道很大，我撞到之後，我的機車和人都彈開，但是我的手還在機車上面」（
      詳參本院九十二年六月二十五日審判筆錄）。而機車乘客即被害人丙○○亦
        指訴：「我與甲○○由大漢橋下橋往五股方向行駛，行至肇事路段在中正路
        大漢橋下，在我們的車子右側有一部白色自小客車往新莊方向左轉中正路，
        因而與我們的車擦撞，我與甲○○則自車上摔落。有．．．機車騎士來幫我
        們將機車牽至橋下，並告訴我們肇事車輛的車牌號碼是Ｓ九－九五九九，對
        方駕駛人並未下車查看我們的傷勢而離去」（詳參偵查卷第七頁九十二年一
        月二十五日警詢筆錄）。是被害人甲○○、丙○○均指訴遭白色自小客車擦
        撞機車而倒地受傷，肇事者未下車查看或報警，且有目擊證人告知肇事車輛
        車號一情，互核相符，堪予採信。
（三）、目擊證人董人銓證言：「我騎摩托車經過大漢橋與中正路交叉口時，看見一
        摩托車與汽車發生擦撞。該自小客車並未停下處理，我記下他的車牌號碼Ｓ
        九－九五九九，然後告訴留在現場的摩托車騎士，之後便離去。」（詳參偵
        查卷第八頁九十二年一月二十五日警詢筆錄）；「我從思源路往板橋方向行
        駛，我看到在大漢橋下有一輛白色的轎車擦撞到壹台摩托車，摩托車就倒地
        ，但是白色的車子沒有停下來，左轉上了大漢橋，剛好我的方向是綠燈，那
        部白色的車子距離我的前方不到十公尺  所以我就記住他的車號，後來我到
        橋下迴轉，我就跟那位受傷的機車騎士跟他說肇事車號還有我的聯絡電話，
        ．．．」（詳參本院九十二年六月二十五日審判筆錄）。是證人董人銓目擊
        車禍發生經過，並告知被害人甲○○肇事車輛車號，核與被害人甲○○、丙○○所述相符，堪予採信。
（四）、被告與被害人甲○○行車方向及車損位置，有道路交通事故調查報告表、臺
        北縣政府警察局新莊分局道路交通事故補充資料表各一件在卷可稽。而對照
        被告車損位置於駕駛座旁車門凹陷，有照片二幀在卷可考；被害人甲○○機
        車於右前側車頭、排氣管處均有刮痕，有車損照片二幀附卷可參；再參以被
        告車輛係行駛內側第二車道，被害人甲○○直行於內側第一車道，因此，被
        告駕駛之自小客係駕駛座旁車門處，與被害人甲○○騎乘機車右側前方車頭
        發生擦撞。此撞擊力道強大，足令駕駛座旁車門凹陷，被告身為汽車駕駛人
        ，自無不知之可能。故被告辯稱：當時不知發生車禍，顯係畏罪卸責之詞，
        不可採信。事證明確，被告犯行洵堪認定。
二、按被告乙○○肇事後駕車逃逸，核其所為，係犯刑法第一百八十五條之四肇事逃
    逸罪。爰審酌被告犯罪動機、目的、手段、違反道路交通安全規則肇事於前，復
    於肇事後逃逸，置被害人甲○○、丙○○生命安全不顧，逕自駕車駛離，又未能
    坦承犯行，惟事後與被害人甲○○、丙○○達成民事調解，有調解書影本一件在
    卷可佐等一切情狀，量處如主文所示之刑。又被告前未曾受有期徒刑以上刑之宣
    告，有刑案資料查註紀錄表、臺灣高等法院被告全國前案紀錄表各一件在卷可考
    ，其因一時失慮，偶罹刑典，事後已與被害人甲○○、丙○○達成民事調解，經
    此刑之宣告後，應知警惕而無再犯之虞，本院因認暫不執行其刑為當，予以宣告
    緩刑三年，以啟自新。
據上論斷，應依刑事訴訟法第二百九十九條第一項前段，刑法第一百八十五條之四、
第七十四條第一款，判決如主文。
本案經檢察官林建中到庭執行職務
中    華    民    國      九十二      年      七      月      九      日
                                      臺灣板橋地方法院交通法庭
                                          法  官  高  玉  舜
右正本證明與原本無異。
如不服本判決，應於判決送達後十日內，向本院提出上訴狀。
                                          書記官  田  世  杰
中    華    民    國      九十二      年      七      月      十      日
附錄本案論罪科刑法條全文：
中華民國刑法第一百八十五條之四
駕駛動力交通工具肇事，致人死傷而逃逸者，處六月以上五年以下有期徒刑。


司法院資訊處製作；財團法人民間司法改革基金會備份。
